臺灣高等法院臺中分院民事判決
111年度上國字第3號
上  訴  人  鄭民崇  
            莊榮兆  
            周曉慧  
被上訴人    臺灣南投地方法院

法定代理人  黃俊明  
上列當事人間請求損害賠償等事件，上訴人對於中華民國111年1
月24日臺灣南投地方法院110年度國字第9號第一審判決提起上訴
，本院不經言詞辯論，判決如下：
    主  文
上訴駁回。
第二審訴訟費用由上訴人負擔。
    事實及理由
一、上訴人主張詳如附件所載。
二、本件未經言詞辯論程序，被上訴人亦未提出書狀作何聲明或
    陳述。
三、原審經審酌上訴人起訴狀記載事實，以在法律上顯然不能獲
    得勝訴判決，係顯無理由，不經言詞辯論，為上訴人敗訴之
    判決。上訴人不服，提起上訴，並以附件所載為據，求為廢
    棄原判決，更為如原審主張之判決。
四、按當事人之上訴在法律上顯無理由者，依民事訴訟法第463
    條準用同法第249條第2項第2款之規定，第二審法院得不經
    言詞辯論，逕以判決駁回其上訴。又原告之訴，依其所訴之
    事實，在法律上顯無理由者，係指依原告於訴狀內記載之事
    實觀之，在法律上顯然不能獲得勝訴之判決者而言（最高法
    院62年台上字第845號判決要旨參照）。又按公務員於執行
    職務行使公權力時，因故意或過失不法侵害人民自由或權利
    者，國家應負損害賠償責任。公務員怠於執行職務，致人民
    自由或權利遭受損害者亦同，國家賠償法第2條2項參照。另
    按公務員因故意違背對於第三人應執行之職務，致第三人受
    損害者，負賠償責任。其因過失者，以被害人不能依他項方
    法受賠償時為限，負其責任，民法第186條第1項亦有明文。
五、上訴人主張原法院103年度國字第2號國家賠償事件（下稱前
    案）承審法官甲○○屈服於歷審對鄭民崇所作成冤枉判決之壓
    力，未斟酌有利於鄭民崇之○○派出所之警詢筆錄，且前案書
    記官對於承審法官諭知有利於上訴人之事項亦漏未記載，致
    上訴人於前案之訴遭判決駁回，被上訴人所為前案判決違背
    法令，應依國家賠償法第2條、民法第184條、第186條及第1
    95條規定賠償其所受損失云云。上訴人並未具體說明被上訴
    人所屬何公務員於何時為何等行為而構成職務上之侵權行為
    ，致個別上訴人何種權利致生何種損害等法律要件事實及證
    據，經原法院於民國110年12月15日發函命上訴人補正上開
    事項，上訴人於同年月17日收受該函文後，仍未依該函文意
    旨補正上開內容。又上訴人所指前案承審法官甲○○，為職司
    審判之公務員，基於調查證據所得法律上確信而為判決。上
    訴人既未提出甲○○有因何行為而犯職務上之罪經判決有罪確
    定之證明，亦未具體敘明甲○○以何不法行為侵害上訴人權利
    ，或如何怠於執行職務，而應由被上訴人負損害賠償之情事
    ，則上訴人本件主張欠缺法律上之一貫性，於法律上顯然不
    能獲得勝訴判決。
六、綜上，上訴人依國家賠償法第2條、民法第184條、186條、
    第195條規定，請求被上訴人應給付新臺幣10萬元及自93年9
    月22日起至清償日止，按年息百分之5計算之利息，及請求
    被上訴人應於自由時報、聯合報、中國時報、經濟日報之頭
    版刊登半版之道歉啟事1日，顯無理由，應予駁回。原審不
    經言詞辯論而為上訴人敗訴之判決，經核於法並無違誤，上
    訴意旨仍執陳詞，指摘原判決不當，其上訴顯無理由，應予
    駁回。爰不經言詞辯論程序，逕以判決駁回本件上訴。
七、據上論結，本件上訴為顯無理由，爰判決如主文。
中　　華　　民　　國　　111 　年　　3 　　月　　30　　日
              民事第五庭    審判長法　官  游文科
                                  法　官  楊珮瑛
                                  法　官  李慧瑜
正本係照原本作成。
上訴人得上訴。
如不服本判決，須於收受判決送達後20日內向本院提出上訴書狀
，其未表明上訴理由者，應於提出上訴後20日內向本院提出上訴
理由書狀（均須按他造人數附具繕本）。因疫情而遲誤不變期間
，得向法院聲請回復原狀。
上訴時應提出委任律師為訴訟代理人之委任狀。具有民事訴訟法
第466條之1第1項但書或第2項之情形為訴訟代理人者，另應附具
律師及格證書及釋明委任人與受任人有該條項所定關係之釋明文
書影本。如委任律師提起上訴者，應一併繳納上訴審裁判費。

                                  書記官  陳秀鳳
　　　　　　　　　　　　　　　　　
中　　華　　民　　國　　111 　年　　3 　　月　　30　　日